Minutes et répertoires du notaire Philibert CONTENOT, 1605 - septembre 1636 (étude XVI)
Archives nationales
- Minutes de Philibert CONTENOT, 1605 - septembre 1636; MC/ET/XVI/184 - MC/ET/XVI/236/A
  - Minutes. 1632, février - 1632, septembre, février 1632 - septembre 1632; MC/ET/XVI/230
    - Accord entre Crépin Mahayne, bourgeois de Paris, agissant au nom de Catherine Trousseville, sa femme, veuve de Jacques Ymbert, marchand et bourgeois de Paris, et comme héritier de Crépin et Marie Mahayne, enfants nés de son premier mariage avec Jeanne Sainfray, et Nicolas Mahayne, contrôleur d
      Documents du Minutier central concernant l'histoire de la musique (1600-1650), par Madeleine Jurgens, tome II [études XI à XX, 1900 actes], Paris, Archives nationales, 1974, p. 228 (instrument de recherche imprimé dématérialisé, certaines notices sont plus détaillées dans la version intégrale accessible en ligne par la rubrique 'Autres instruments de recherche', voir contexte dans le Plan d’orientation général - Notaires de Paris, guides thématiques du Minutier).
    - Transport par François Du Quesnel, sieur de Rozoy, avocat au parlement, demeurant rue des Carmes, à Jean Angiroux, conseiller du roi et contrôleur général des décimes au diocèse de Lyon, demeurant au carrefour du Chevalier-du-Guet, d'une rente de 11 livres 17 sols 6 deniers, lui appartenant par cession à lui faite par Claude Symon, sa mère, veuve d'Alexandre Du Quesnel, procureur du roi à Creil. Cette rente, qui est due par Jean Favier et Nicole Mauboussin, sa femme, est au principal de 189 livres 5 sols, montant du présent transport., 31 août 1632; MC/ET/XVI/230
      Documents du Minutier central concernant l'histoire de la musique (1600-1650), par Madeleine Jurgens, tome II [études XI à XX, 1900 actes], Paris, Archives nationales, 1974, p. 213 (instrument de recherche imprimé dématérialisé, certaines notices sont plus détaillées dans la version intégrale accessible en ligne par la rubrique 'Autres instruments de recherche', voir contexte dans le Plan d’orientation général - Notaires de Paris, guides thématiques du Minutier).
    - Contrat d'apprentissage pour 3 ans au profit de Nicolas Jolly, âgé de 15 ans, entre son père, Pierre Jolly, maçon, demeurant rue Saint-Denis, paroisse Saint-Nicolas-des- Champs, et François Thomassin, peintre du roi, demeurant au Chef Saint-Denis, faubourg Saint-Honoré, paroisse Saint-Roch, moyennant 150 l.: 50 à la Saint-Rémi, 100 dans un an. Il sera logé, nourri et entretenu par son père, qui le conduira, l'été, à 6 heures, sinon, à 7 heures ' attendant huit heures du matin en la maison dudit Thomassin pour être enseigné et apprendre ledit art, et retournera chez lui pour ses repas '., 6 septembre 1632; MC/ET/XVI/230
      Documents du Minutier central concernant les peintres, sculpteurs et graveurs au XVIIe siècle (1600-1650), par Marie-Antoinette Fleury et Martine Constans, tome II [études XI à XX, 2445 actes], Paris, Archives nationales, 2010, notice n°2067 (instrument de recherche imprimé dématérialisé, certaines notices sont plus détaillées dans la version intégrale accessible en ligne par la rubrique 'Autres instruments de recherche', voir contexte dans le Plan d’orientation général - Notaires de Paris, guides thématiques du Minutier).
    - Contrat d'apprentissage pour 5 ans au profit de Jean Goussault, âgé de 13 ans 1/2, fils des feus Étienne Goussault, maître maçon, et sa femme, Madeleine Marchant, entre son tuteur Antoine Marchant, maître maçon, demeurant rue des Cinq-Diamants, et Pierre Brébiette, maître peintre, demeurant au bout du pont Notre-Dame, moyennant 180 l.: 60 comptant, 60 huit mois après, 60 dix-huit mois après. Il sera logé, nourri, chauffé et éclairé par son maître. À la suite: - 1634, 6 mars.- Quittance de 60 l. - 1635, 12 février.- Remise par Brébiette de 2 ans 7 mois d'apprentissage, et autorisation de servir un autre maître, s'il garde les 120 l. payées. - 1635, 24 février.- Contrat d'apprentissage pour 2 ans 7 mois avec Charles Thorin, maître peintre, demeurant sur le pont Saint-Michel, moyennant 60 l. Présents: Nicolas Fallot, Adam Boissart, Louis Moreau et Zacharie Normain, maîtres peintres sculpteurs à Paris, jurés et gardes de la communauté dudit art., 9 septembre 1632; MC/ET/XVI/230
      Documents du Minutier central concernant les peintres, sculpteurs et graveurs au XVIIe siècle (1600-1650), par Marie-Antoinette Fleury et Martine Constans, tome II [études XI à XX, 2445 actes], Paris, Archives nationales, 2010, notice n°388 (instrument de recherche imprimé dématérialisé, certaines notices sont plus détaillées dans la version intégrale accessible en ligne par la rubrique 'Autres instruments de recherche', voir contexte dans le Plan d’orientation général - Notaires de Paris, guides thématiques du Minutier).
    - Bail pour 4 ans à partir de la Saint-Rémi par Guillaume Loyson, marchand libraire, demeurant rue Saint-Jean-de-Latran, en son nom et ceux de sa femme, Marguerite de Monstroeul, et son beau-frère Maurice de Monstroeul, docteur régent de la faculté de médecine de l'université de Paris et médecin ordinaire du prince de Condé, à Claude Pescheur, marchand mercier au Palais [Il signe ailleurs Le Pescheur, cf. n° 1929], et Claude Collier, maître graveur, tous deux, demeurant rue de la Barillerie, du septième étal et de la moitié du huitième étal, au haut du second pilier du perron allant de la grande salle du Palais, à gauche du côté de Saint- Barthélemy, au loyer annuel de 300 l. pour le septième étal pris par Pescheur et 90 l. pour la moitié du huitième., 21 septembre 1632; MC/ET/XVI/230
      Documents du Minutier central concernant les peintres, sculpteurs et graveurs au XVIIe siècle (1600-1650), par Marie-Antoinette Fleury et Martine Constans, tome II [études XI à XX, 2445 actes], Paris, Archives nationales, 2010, notice n°541 (instrument de recherche imprimé dématérialisé, certaines notices sont plus détaillées dans la version intégrale accessible en ligne par la rubrique 'Autres instruments de recherche', voir contexte dans le Plan d’orientation général - Notaires de Paris, guides thématiques du Minutier).
    - Contrat de mariage entre Guillaume Cressé oncle de Molière) et Geneviève Canterel, en présence de Jean Pocquelin., 21 septembre 1632; MC/ET/XVI/230
      Voir le complément de la description de l'acte sur l'instrument de recherche numérisé et ressaisi dans son intégralité.
      Madeleine Jurgens et Elisabeth Maxfield-Miller, Cent ans de recherches sur Molière, sur sa famille et sur les comédiens de sa troupe, Paris, Archives nationales, 1963, p. 602 (instrument de recherche imprimé dématérialisé, certaines notices sont plus détaillées dans la version intégrale accessible en ligne par la rubrique 'Autres instruments de recherche', voir contexte dans le Plan d’orientation général - Notaires de Paris, guides thématiques du Minutier).
      Madeleine Jurgens et Elisabeth Maxfield-Miller, Cent ans de recherches sur Molière, sur sa famille et sur les comédiens de sa troupe, Paris, Archives nationales, 1963, IV-860 p.
      Jules Guiffrey, Le contrat de mariage d'un oncle de Molière, dans Le Moliériste, VIII (1886-1887), p. 41-43
    - ASSELIN (Hugues) auditeur en la chambre des Comptes § Quittance, 23 septembre 1632; MC/ET/XVI/230
      quittance; Asselin, Hugues
    - Obligation par Jean Favier et Nicole Mauboussin, demeurant sur la butte du faubourg Saint-Honoré, à Jean Angiroux, de 287 livres 10 sols en raison de prêt., 25 septembre 1632; MC/ET/XVI/230
    - ROCHEFORT (F/ex/ Juliette de) veuve de Charles d'ANGENNES chevalier seigneur de martenon § Obligation par, 27 septembre 1632; MC/ET/XVI/230
      obligation; Rochefort, F/ex/ Juliette de
    - COURTIN (Achille) conseiller aux conseils d'état et privé maître des requêtes § Quittance par Achille COURTIN à Claude REGNAUDIN, de 1530 l. du reste du prix de l'office de procureur général au général conseil, 28 septembre 1632; MC/ET/XVI/230
      quittance; Courtin, Achille
  - Minutes. 1632, octobre - 1632, décembre, octobre 1632 - décembre 1632; MC/ET/XVI/231
    - RAINCÉ (Nicolas) Procureur au Châtelet § Testament, 28 août 1632; MC/ET/XVI/231
      testament; Raincé, Nicolas
    - LASSERE (Marguerite) § Inv. à la req. de Pierre HANON, maçon, son 3e mari, 20 septembre 1632; MC/ET/XVI/231
      inventaire; Lassere, Marguerite
    - Inventaire après décès de Nicolas Chenart, avocat au Parlement, dont prisée de sa bibliothèque., 21 octobre 1632; MC/ET/XVI/231
      inventaire après décès; Chenart, Nicolas; avocat au parlement (Ancien Régime)
    - CHENART (Nicolas) avocat au Pt § Inventaire après décès Bibliothèque importante, 21 octobre 1632; MC/ET/XVI/231
      inventaire après décès; Chenart, Nicolas
    - ST TROPEZ en Provence § Oblig. par Charles GRACE chevalier seigneur de Saint-TROPEZ, 30 octobre 1632; MC/ET/XVI/231
    - TABLEAUX § Inv. de Nicolas CHOPIN b de P., 12 novembre 1632; MC/ET/XVI/231
    - CHOPIN (Nicolas) bourgeois de Paris § inventaire à la requête de Marguerite LEMOYNESO veuve Talleaux, 12 novembre 1632; MC/ET/XVI/231
      inventaire après décès; Chopin, Nicolas
    - DURY (Charles) architecte des bat. du Roi r. Saint-Honore à l'ens. de la Cx d'or § - Bail pour maître du à Philbert LEROY architecte et ingénieur du Roi, d'une maison rue Neuve Saint-Louis moy. 300 £.; - Oblig. entre les même de 1600 £. même date, 30 novembre 1632; MC/ET/XVI/231
      obligation; bail; Dury, Charles
    - TIREMENT (Claude) b de P. r. Saint-Honoré § Transport aux religieuses de la Présentation de SENLIS de 2400 £. pour augmentation des dots de Marie et Anne Marie T. ses filles religieuses professes aud. couvent, 3 décembre 1632; MC/ET/XVI/231
      Tirement, Claude
    - Quittance par Mathurin Masson, demeurant rue Saint-Denis, paroisse Saint-Sauveur, prisonnier aux prisons de la Conciergerie du Palais, à Jacques Sarazin, sculpteur ordinaire du roi, et sa femme, Marie Grégoire, de 166 l. 14 s. 8 d. sur les 196 l. que Sarazin doit lui verser par sentence du Châtelet du 18 février 1632, sur les biens de la succession de son beau-père Antoine Grégoire, maître apothicaire à Lagny. Masson a déjà reçu par Bonsergent, 29 l. 5 s. 4 d. de la vente du vin., 8 décembre 1632; MC/ET/XVI/231
      Documents du Minutier central concernant les peintres, sculpteurs et graveurs au XVIIe siècle (1600-1650), par Marie-Antoinette Fleury et Martine Constans, tome II [études XI à XX, 2445 actes], Paris, Archives nationales, 2010, notice n°2007 (instrument de recherche imprimé dématérialisé, certaines notices sont plus détaillées dans la version intégrale accessible en ligne par la rubrique 'Autres instruments de recherche', voir contexte dans le Plan d’orientation général - Notaires de Paris, guides thématiques du Minutier).
    - DU GOJART (Pierre) natif du Beaujolais clerc d'Achilles Bodin Proc. au Châtelet § Testament de Pierre DU GOJART aucune clause religieuse, 13 décembre 1632; MC/ET/XVI/231
      testament; Du Gojart, Pierre
    - GAULTIER (Denise) § Inventaire à la req. de Nicolas YON l'aîné, b de P, 29 décembre 1632; MC/ET/XVI/231
      inventaire; Gaultier, Denise
  - Minutes. 1632, 4 juin - 1633, septembre, 4 juin 1632 - septembre 1633; MC/ET/XVI/232
    1632, 4 juin: sentence arbitrale.
    1633, 16, 17, 20, 21, 23 et 24 janvier, 11 février, 16 et 23 mars, juillet à septembre..
    - VARENNES (Francois) maître tapissier br de Pr r. des Prouvaires paroisse Saint-Eustache § mariage de. .. fils de Francois V. b de P. et Marie MOUSTIER son ep. en première noce avec Claude de LAULNAY, fille de René de L. maître scellier privilégié suivant la Cour et mte GRESPEAU sa femme, 23 janvier 1632; MC/ET/XVI/232
      contrat de mariage; Varennes, François
    - SAVARY (Jehan) marchand mercier § Inv. à la requête de Marie FOURCHET son ep., 11 février 1632; MC/ET/XVI/232
      inventaire; Savary, Jehan
    - TROUBLES § Bail à titre de cens de terre à ESSONNE dont les maisons furent démolis durant les 5 année de troubles au profit du prieuré d'Essonne près Corbeil, 16 mars 1632; MC/ET/XVI/232
    - DRAPIER § Inv. d'Elise de COMPANS ep. de Nicolas YON le jeune marchand drapier, 13 juillet 1633; MC/ET/XVI/232
      inventaire; Compans, Elise de
    - COMPANS (Elisabeth de) § inventaire à la requête de Nicolas YON le jeune marchand drapier bourgeois de Paris son mari, 16 juillet 1633; MC/ET/XVI/232
      inventaire; Compans, Elisabeth de
    - LANGEOYS (Martin) + b de P. r. de la lingerie à l'écu de Pologne § Inv. à la requête de Jeanne FLEURY sa vve, 25 juillet 1633; MC/ET/XVI/232
      inventaire; Langeoys, Martin
    - LA HUPERAYE (mte de) veuve de Toussaint Danguenger maître boulanger § Inv. à la requete de François D. maître boulanger, son fils, 26 juillet 1633; MC/ET/XVI/232
      inventaire; La Huperaye, Marguerite de
    - Sous-bail pour 6 ans à partir de Noël par Jacques Desmartins, maître peintre, demeurant rue de l'Arbre-Sec, à Antoine Lucas, maître orfèvre, demeurant en l'île du Palais, d'une grande cave, grande boutique, salle, première chambre et garde-robe, dans la maison qu'il a louée ce jour à Gabriel Cottignon, au loyer annuel de 450 l., 30 août 1633; MC/ET/XVI/232
      Documents du Minutier central concernant les peintres, sculpteurs et graveurs au XVIIe siècle (1600-1650), par Marie-Antoinette Fleury et Martine Constans, tome II [études XI à XX, 2445 actes], Paris, Archives nationales, 2010, notice n°638 (instrument de recherche imprimé dématérialisé, certaines notices sont plus détaillées dans la version intégrale accessible en ligne par la rubrique 'Autres instruments de recherche', voir contexte dans le Plan d’orientation général - Notaires de Paris, guides thématiques du Minutier).
      Desmartins, Jacques
    - Bail pour 6 ans à partir de Noël, par Gabriel Cottignon, seigneur de Chamery, conseiller du roi en ses conseils, notaire et secrétaire du roi, demeurant rue de l'Arbre-Sec, à Jacques Desmartins, maître peintre, demeurant rue de l'Arbre-Sec, d'une maison en ladite rue au coin de la rue de Béthisy, qu'il a bâtie et qui comprend caves, deux boutiques, sallette, trois chambres, un grenier, cour et puits, au loyer annuel de 900 l. À la suite: - 1639, 14 juin.- Prorogation du bail pour 6 ans., 30 août 1633; MC/ET/XVI/232
      Documents du Minutier central concernant les peintres, sculpteurs et graveurs au XVIIe siècle (1600-1650), par Marie-Antoinette Fleury et Martine Constans, tome II [études XI à XX, 2445 actes], Paris, Archives nationales, 2010, notice n°639 (instrument de recherche imprimé dématérialisé, certaines notices sont plus détaillées dans la version intégrale accessible en ligne par la rubrique 'Autres instruments de recherche', voir contexte dans le Plan d’orientation général - Notaires de Paris, guides thématiques du Minutier).
      Cottignon, Gabriel
    - MARTIN (Mathurin) marchand de vin au fg Saint-Honoré § Inv. à la requête de Jeanne BIENVILLE son ep., 10 septembre 1633; MC/ET/XVI/232
      inventaire; Martin, Mathurin
    - REGNARD (Arnould) m/r/ faiseur de calottes § Inv. à la requête de Marie BUNON sa vve, 15 septembre 1633; MC/ET/XVI/232
      inventaire; Regnard, Arnould
    - Contrat de mariage entre François Prévost, maître brodeur chasublier, demeurant rue de la Pelleterie, et Jeanne Herbinet, fille de Jacques Herbinet, maître brodeur chasublier, et Marie Noyelles, demeurant rue Montorgueil. Parmi les témoins, Thomas et Philippe de Hongrie, maîtres peintres et sculpteurs, cousins du futur., 17 septembre 1633; MC/ET/XVI/232
      Documents du Minutier central concernant les peintres, sculpteurs et graveurs au XVIIe siècle (1600-1650), par Marie-Antoinette Fleury et Martine Constans, tome II [études XI à XX, 2445 actes], Paris, Archives nationales, 2010, notice n°1080 (instrument de recherche imprimé dématérialisé, certaines notices sont plus détaillées dans la version intégrale accessible en ligne par la rubrique 'Autres instruments de recherche', voir contexte dans le Plan d’orientation général - Notaires de Paris, guides thématiques du Minutier).
      Prévost, François
    - Obligation par Gabrielle Barbou, veuve de François Bénard, maître peintre, et leur fils Pierre Bénard, peintre, demeurant rue de la Verrerie, à l'enseigne de La Grosse Nourrice, envers Simon Ricoard, maître boulanger, demeurant rue Sainte- Avoye, pour 340 l. remboursables dans un mois, empruntées par le fils pour acheter des armes et des chevaux pour le service du roi, comme gendarme de la compagnie de M. de Chappes. À la suite: - 1633, 14 novembre.- Obligation par Gabrielle Barbou envers Ricoard, de 160 l. pour l'aider à payer intérêts civils et dépens à Antoine Marchant, marchand de vins, et sa femme, Barbe Lavallée, qui poursuivent Bénard; - 1634, 5 janvier.- Quittance par Ricoard à Gabrielle Barbou de 510 l. [sic]., 29 septembre 1633; MC/ET/XVI/232
      Documents du Minutier central concernant les peintres, sculpteurs et graveurs au XVIIe siècle (1600-1650), par Marie-Antoinette Fleury et Martine Constans, tome II [études XI à XX, 2445 actes], Paris, Archives nationales, 2010, notice n°117 (instrument de recherche imprimé dématérialisé, certaines notices sont plus détaillées dans la version intégrale accessible en ligne par la rubrique 'Autres instruments de recherche', voir contexte dans le Plan d’orientation général - Notaires de Paris, guides thématiques du Minutier).
      Barbou, Gabrielle
  - Minutes. 1633, octobre - 1633, décembre, octobre 1633 - décembre 1633; MC/ET/XVI/233
    - COMANS (Charles de) dir. de la man. des tapis. de Flandre demeurant au fg Saint-Marcel § Bail durant 6 ans par les héritiers de Michel CHARPENTIER à. .. d'une gde maison à Saint-Marcel ou anciennement se faisait teinture, moy. 3000 Lts, 4 juillet 1633; MC/ET/XVI/233
      bail; Comans, Charles de
    - Obligation par Jean Favier à Jean Angiroux de 24 livres 13 sols qui avaient été payés en son acquit au sieur Fournel, maître apothicaire, pour médicaments fournis pendant la maladie de Macé Mauboussin, son beau-père. Favier consent que cette somme soit prise sur les deniers qui proviendront de la vente de la maison de la Hotte, rue Saint-Honoré, dont partie appartient à sa femme Nicole Mauboussin et dont le décret s'est fait le 10 septembre dernier au Châtelet., 4 octobre 1633; MC/ET/XVI/233
      Angiroux, Jean
    - LA PLANCHE (Raphaël de) directeur des man. de tapis. du R. r. Quincampoix paroisse Saint-Josse § Bail durant 3 ans à. .. de lieux dépendant d'une maison hors la poste Saint-Honoré à l'enseigne contre le mur le pavillon royal moy. 300 £. par an, 15 octobre 1633; MC/ET/XVI/233
      bail; La Planche, Raphaël de
    - Quittance par Jacques Grégoire, marchand maître apothicaire et épicier, à Jacques Sarazin, sculpteur ordinaire du roi, demeurant près des galeries du Louvre, de 60 l. de la succession Grégoire., 29 octobre 1633; MC/ET/XVI/233
      Documents du Minutier central concernant les peintres, sculpteurs et graveurs au XVIIe siècle (1600-1650), par Marie-Antoinette Fleury et Martine Constans, tome II [études XI à XX, 2445 actes], Paris, Archives nationales, 2010, notice n°2008 (instrument de recherche imprimé dématérialisé, certaines notices sont plus détaillées dans la version intégrale accessible en ligne par la rubrique 'Autres instruments de recherche', voir contexte dans le Plan d’orientation général - Notaires de Paris, guides thématiques du Minutier).
      Grégoire, Jacques
    - CANTEREL (Marguerite) § mariage de Marguerite CANTEREL fille du Marguerite PANTHOU veuve en seconde noce de Jh. LE CLERC et en première noce de Charles C. maître tapissiers avec Charles GEOFFROY maître Chapelier fils de Jh. G. maître chapelier et Marguerite BERARD sa vve, 18 novembre 1633; MC/ET/XVI/233
      contrat de mariage; Canterel, Marguerite
    - Bail à rente par Jean de Lauson, conseiller du roi, au conseil d'état, demeurant rue des Bons-Enfants, à Jacques de La Ferté, conseiller et aumônier ordinaire du roi, abbé de la Madeleine de Châteaudun, chanoine de la Sainte-Chapelle, demeurant dans l'enclos du Palais, d'une maison sise à Champigny-sur-Marne, en la Grande-Rue, avec jardin, avec plus de 25 arpents de terre et vigne sis audit lieu, moyennant 150 livres de rente annuelle., 29 novembre 1633; MC/ET/XVI/233
      Lauson, Jean de
    - BURY (terre et seigneurie de) près Blois § Contrat d'échange de la terre de BURY entre Charles de NEUFVILLE seigneur d'Hallincourt, C/te/ à Bury Marquis de Villeroy - et Charles Marquis de ROSTAING C/te/ de la Guerche, compagnon de 100 hommes d'armes, Maréchal de camps, 2 décembre 1633; MC/ET/XVI/233
      échange; Molineuf (Loir-et-Cher); Neufville, Charles de
    - PHELYPEAUX (Marie) veuve de Charles de NEUFVILLE religieuse Carmelite au fg Saint-Jacques § Transaction concernant succession de son mari et son domaine, 5 décembre 1633; MC/ET/XVI/233
      accord; Phélypeaux, Marie
    - Constitution par Gabrielle Barbou, veuve de François Bénard, en son nom et comme tutrice de son fils Pierre Bénard, à Catherine Mauperlier, veuve de Guillaume Le Sourd, marchand épicier bourgeois de Paris, demeurant rue des Lombards, d'une rente de 50 l., au principal de 800 l., garantie par la maison de la Grosse Nourrice et une autre, rue d'Angoumois. [Une partie de cette somme sert à rembourser Simon Ricoard.] À la suite: - 1636, 9 juillet.- Quittance de rachat par Jean Hanocque, marchand libraire, et sa femme, Catherine Le Sourd, héritière de sa mère, Catherine Mauperlier., 17 décembre 1633; MC/ET/XVI/233
      Documents du Minutier central concernant les peintres, sculpteurs et graveurs au XVIIe siècle (1600-1650), par Marie-Antoinette Fleury et Martine Constans, tome II [études XI à XX, 2445 actes], Paris, Archives nationales, 2010, notice n°118 (instrument de recherche imprimé dématérialisé, certaines notices sont plus détaillées dans la version intégrale accessible en ligne par la rubrique 'Autres instruments de recherche', voir contexte dans le Plan d’orientation général - Notaires de Paris, guides thématiques du Minutier).
    - NEUFVILLE (Charles de) seigneur d'Hallincourt marquis de Villeroy § Plusieurs constitutions de rentes, 23 décembre 1633; MC/ET/XVI/233
      constitution de rente; Neufville, Charles de
    - Contrat de mariage entre Jean Bazoteau, maître cordonnier, demeurant rue au Maire, et Madeleine Marchand, veuve de Richard Voisin, sculpteur, à Montmartre. Régime: communauté. Dot: 1 000 l. (500 en trousseau et 500 en argent). Douaire: 350 l. Parmi les témoins, Marguerite Leclerc, veuve de Pierre Voisin, maçon, tailleur de pierre, belle-mère de la future. À la suite: - 1634, 9 février.- Quittance de la dot après mariage., 27 décembre 1633; MC/ET/XVI/233
      Documents du Minutier central concernant les peintres, sculpteurs et graveurs au XVIIe siècle (1600-1650), par Marie-Antoinette Fleury et Martine Constans, tome II [études XI à XX, 2445 actes], Paris, Archives nationales, 2010, notice n°2211 (instrument de recherche imprimé dématérialisé, certaines notices sont plus détaillées dans la version intégrale accessible en ligne par la rubrique 'Autres instruments de recherche', voir contexte dans le Plan d’orientation général - Notaires de Paris, guides thématiques du Minutier).
      Bazoteau, Jean
    - BURY (terre et seigneurie de) Au bge de Blois § Inventaire des titres de la terre et seigneurie de BURY remis par Charles NEUFVILLE M/t/ de Villeroy, seigneur d'Hallencourt, gouverneur et lt gen. du Lyonnais, Forez et Beaujolais à Charles m/ts/ de ROSTAINE en éducation d'un contrat d'échange du 2-12-1633, 28 décembre 1633; MC/ET/XVI/233
      échange; inventaire; Molineuf (Loir-et-Cher); Neufville, Charles
    - BROUSSEL (Pierre) Com. au Pt Commis. aux Req. du Palais § Vente par Jh. de BORDEAULX receveur et payeur des gages du Pt à Pierre BROUSSEL de 1500 L. d'augmentation de gages par an, 30 décembre 1633; MC/ET/XVI/233
      acte de vente; Broussel, Pierre